臺灣高等法院臺中分院刑事判決
110年度上訴字第1274號
上  訴  人  
即  被  告  張貞祥


上列上訴人即被告因公共危險案件，不服臺灣臺中地方法院109
年度訴字第2352號中華民國110年5月25日第一審判決（起訴案號
：臺灣臺中地方檢察署109年度偵字第22664號、109年度偵字第2
5597號），提起上訴，本院判決如下：
    主      文
上訴駁回。
    事實及理由
壹、犯罪事實：
  張貞祥前因柯虹汝破壞張貞祥所有之車牌號碼00-0000號自用
    小客車及其女張詩敏所有之車牌號碼000-000號通重型機車
    ，心生不滿，竟基於放火燒燬他人所有物之犯意，先於民國
    109年6月9日15時27分許，駕駛上開自用小客車，前往南投
    縣○○鄉○○巷0○00號之台塑久井日月潭加油站，購買未滿600
    毫升之92無鉛汽油，並以600毫升之寶特瓶空瓶裝盛後，於
    同年月17日凌晨0時8分許，駕駛上開自用小客車逆向停放在
    臺中市烏日區光德路步道入口後，攜帶裝有上開汽油之寶特
    瓶與長條棒狀物，徒步沿堤岸運動步道步行至臺中市○○區○○
    街00號之柯虹汝住處對面，於同日凌晨0時22分許將上開寶
    特瓶所裝之汽油潑灑在停放於該處柯虹汝所有之車牌號碼00
    0-000號普通重型機車（下稱A車），再以打火機點燃上開棒
    狀物，A車因而起火燃燒，並延燒至停放於A車後方之柯虹汝
    之父柯廣聰所有之車牌號碼000-000號普通重型機車（下稱B
    車），而燒燬如附表所示之A車、B車，致生公共危險。嗣因
    消防隊據報前往現場處理撲滅火勢，並經員警調閱相關監視
    器錄影畫面，始循線查悉上情。
  案經柯虹汝、柯廣聰訴由臺中市政府警察局烏日分局報告臺
    灣臺中地方檢察署檢察官偵查起訴。
貳、認定犯罪事實所憑證據及理由：
  證據能力部分：
    ㈠按被告以外之人於審判外之陳述，雖不符刑事訴訟法第159
      條之1至第159條之4之規定，而經當事人於審判程序同意
      作為證據，法院審酌該言詞陳述或書面陳述作成時之情況
      ，認為適當者，亦得為證據。當事人、代理人或辯護人於
      法院調查證據時，知有第159條第1項不得為證據之情形，
      而未於言詞辯論終結前聲明異議者，視為有前項之同意，
      刑事訴訟法第159條之5定有明文。核其立法意旨在於傳聞
      證據未經當事人之反對詰問予以核實，原則上先予排除。
      惟若當事人已放棄反對詰問權，於審判程序中表明同意該
      等傳聞證據可作為證據；或於言詞辯論終結前未聲明異議
      ，基於尊重當事人對傳聞證據之處分權，及證據資料愈豐
      富，愈有助於真實發見之理念，且強化言詞辯論主義，使
      訴訟程序得以順暢進行，上開傳聞證據亦均具有證據能力
      。查：本判決下列所引之上訴人即被告（下稱被告）張貞
      祥於以外之人於審判外所為之陳述及卷內其他書證（供述
      證據部分），查無符合同法第159條之1至之4等前4條之情
      形，檢察官、被告於本院準備程序中表示對該等傳聞證據
      之證據能力均不爭執（見本院卷第54頁），於本院審理時
      並未就卷內其他證據資料之證據能力有所爭執，且迄本院
      言詞辯論終結前，均未主張有刑事訴訟法第159條第1項不
      得為證據之情形（見本院卷第101至108頁），是應視為同
      意卷內證據均得作為證據，且經本院審酌上開傳聞證據作
      成時，並無證明力明顯過低之瑕疵，亦無不當取證之情形
      ，認為以之作為本案之證據亦屬適當，是上揭傳聞證據自
      具有證據能力。
    ㈡其餘本案判決所引用之非供述證據，均係依法定程序合法
      取得，並與本案均具有關聯性，且業經本院依法踐行調查
      證據程序，檢察官、被告、辯護人亦表示不爭執其證據能
      力，且查無依法應排除其證據能力之情形，是該等證據亦
      有證據能力。
  得心證之理由：
    ㈠訊據被告固坦承有於109年6月9日15時27分駕車至台塑久井
      日月潭加油站，購買數量不詳之之92無鉛汽油，並以寶特
      瓶空瓶裝盛，及於109年6月17日0時8分許駕駛車號00-000
      0號自小客車逆向停車於臺中市烏日區光德路步道入口，
      嗣於同日0時31分駕車離開等情（見本院卷第47、48頁）
      ，惟矢口否認有何放火犯行，辯稱：我買汽油是要來清洗
      釣具用的，汽油沒有用完，沒用完髒掉的汽油已經投入日
      月潭；109年6月17日凌晨0時我人在烏日區的光德路橋附
      近看別人釣魚跟不認識的釣客聊天，大約聊天20至30分鐘
      ，之後我就開車到便利商店吃點心云云（見原審卷第45、
      46頁、本院卷第47、109頁）。
    ㈡經查：
　　　⒈告訴人柯虹汝、柯廣聰於109年6月17日將各自所有之A車
        、B車停放在臺中市○○區○○街00號對面，嗣於同日0時22
        分許，A車、B車起火燃燒，A車、B車燒燬如附表所示之
        情形等節，業據證人即告訴人柯虹汝於警詢及消防局時
        證述〔見臺灣臺中地方法院檢察署109年度他字第5348號
        卷（下稱他卷）第11至15、17至21、195 至199頁〕、柯
        廣聰於警詢時證述綦詳（見他卷第23至27頁），核與證
        人顏加棟於警詢時之證述（見他卷第35至36頁）、證人
        施信安於消防局時之證述（見他卷第191至193頁）大致
        相符，並有臺中市政府警察局勤務指揮中心受理110報
        案紀錄單【109 年6 月17日報案】3 份、臺中市政府消
        防局火災原因調查鑑定書、車輛詳細資料報表【A車】
        、車輛詳細資料報表【B車】、現場照片共16張、現場
        監視器錄影翻拍照片在卷可憑〔見他卷第63至68、89至9
        0、165至235 頁，臺灣臺中地方檢察署109年度偵字第2
        2664號卷（下稱偵卷）第184至189、192至193頁），此
        部分事實堪以認定。
　　　⒉關於本件火災事故原因，經臺中市政府消防局勘察結果
        ，起火原因研判：「勘察臺中市○○區○○里○○街00號前停
        放A車嚴重受燒燒損，且車身右側地面有局部劇烈燒損
        變色情形。調閱裝設於臺中市○○區○○里○○街00號前向西
        南方拍攝之監視錄影器畫面顯示，於109年6月17日0時2
        2分3秒（實際時間），縱火嫌疑人由臺中市○○區○○里○○
        街00號前東南側草叢走出；於109年6月17日0時22分28
        秒（實際時間），縱火嫌疑人接近A車左側，並冒出火
        光；於109年6月17日0時22分31秒（實際時間），縱火
        嫌疑人將火源接近A車腳踏板附近；於109年6月17日0時
        22分36秒（實際時間），A車附近起火燃燒後，縱火嫌
        疑人隨即離開現場。調閱裝設於臺中市○○區○○里○○街00
        號前向東南方拍攝之監視錄影器頻道1畫面顯示，於109
        年6月17日0時22分14秒（實際時間），縱火嫌疑人左手
        持長棍接近A車左側附近；於109年6月17日0時22分20秒
        （實際時間），縱火嫌疑人站在A車左側，右手潑灑不
        明液體於A車腳踏板右側附近；於109年6月17日0時22分
        29秒（實際時間），縱火嫌疑人左手持長棍，右手以明
        火點燃長棍前端；於109年6月17日0時22分33秒（實際
        時間），縱火嫌疑人左手持長棍，以長棍前端明火點燃
        A車腳踏板右側附近，隨即起火燃燒。綜合現場燃燒後
        狀況、火流延燒路徑跡象、燒損程度事實、關係人談話
        筆錄供述內容及監視錄影器畫面分析，研判本案起火原
        因為縱火引燃火災。」此有臺中市政府消防局火災原因
        調查鑑定書附之火災原因調查鑑定書摘要在卷可稽（見
        他卷第171至172頁），並有監視器所攝嫌疑人縱火照片
        共8張在卷可佐（見他卷第227至233頁）。則如附表所
        示A車遭人為縱火，沿燒至B車，並致生如附表所示之燒
        燬情形，亦堪認定。
　　　⒊被告於109年6月9日15時27分許，駕駛上開自用小客車，
        前往南投縣○○鄉○○巷0○00號之台塑久井日月潭加油站，
        購買數量不詳92無鉛汽油，並以寶特瓶空瓶裝盛之事實
        ，業據被告於警詢、偵查、原審準備程序及審理、本院
        準備程序時供認不諱（見偵卷第23、311頁，原審卷第4
        5、154至155頁、本院卷第47、48頁），核與證人即加
        油站員工洪麒宥於警詢、原審審理時之證述情節大致相
        符（見他卷第39頁、原審卷第138至147頁），並有監視
        器畫面翻拍照片共3張在卷可稽（見他卷第105、106頁
        ）在卷可稽，此部分事實，亦堪認定。關於被告購買汽
        油之數量，證人洪麒宥於警詢時陳稱：109年6月9日15
        時27分有名男子開車來我們加油站，以寶特瓶跟我們購
        買1至2公升的汽油，當時是我接待的等語（見他卷第39
        頁）；於原審審理時則證稱：當時我在值班作業，被告
        拿一個寶特瓶去我們那邊加油，次數只有一次，他卷第
        105頁監視器翻拍照片是被告到加油站持寶特瓶購買汽
        油的監視器翻拍照片，加油時會看機械表顯示加油的公
        升數及金額，我的記憶是1至2公升的容量，當時被告是
        拿1個600CC的寶特瓶來加油，價錢大約新臺幣100元左
        右，被告只加1瓶汽油，約7、8分滿，我記得被告拿的
        寶特瓶是一般喝水可以一手握著的容量等語（見原審卷
        第140至144頁）。則證人洪麒宥就被告購買92無鉛汽油
        之數量，究為1至2公升抑或1瓶600毫升之寶特瓶7、8分
        滿，證述前後不一，證人洪麒宥之上開證述，僅係依其
        記憶而為之陳述，證人洪麒宥並未查詢加油站加油紀錄
        或發票等憑證確認被告加油之數量，尚難僅憑證人洪麒
        宥不確定之記憶，即認被告購買1至2公升之汽油，基於
        罪疑惟輕之原則，應認被告於109年6月9日15時27分許
        確有購買未滿600毫升之92無鉛汽油。
　　　⒋原審勘驗案發現場「烏日區弘德街38號（0000-0000~002
        2）」監視器錄影光碟結果：⑴「第一個檔案：「21M00S
        」：一名頭戴漁夫帽、手持長棍的男子（下稱甲男），
        從畫面左上方汽車右側之草叢中出現，並向畫面右上方
        兩台機車方向移動。⑵第二個檔案：「22M00S」：【監
        視器時間00：22：00至00：22：13】甲男從草叢中走出
        來，走到畫面右上方一台白色機車（下稱A機車）前，
        畫面可見甲男頭戴漁夫帽、身著長袖外套、長褲、左手
        持長棍、右手持一個塑膠寶特瓶；【監視器時間00：22
        ：14至00：22：29】甲男右手持寶特瓶在A機車坐墊附
        近做潑灑動作，之後站在A機車旁邊點火；【監視器時
        間00：22：30至00：22：35】甲男左手持已著火之長棍
        在A機車腳踏處做點火動作，之後火光大盛，發出劇烈
        強光；【監視器時間00：22：36至00：22：59】A機車
        著火燃燒後，甲男立即走回草叢，並往畫面左上方草叢
        步行離開等情，有原審勘驗筆錄及監視器影像截圖在卷
        可稽（見原審卷第74至76、81至101頁）。案發現場右
        側停放3輛機車，左側停放2輛機車，亦有監視器錄影畫
        面翻拍照片附卷可參（見他卷第89頁），甲男毫不遲疑
        逕自走向告訴人柯虹汝所有之A車縱火，顯係有針對性
        要毀損告訴人柯虹汝所有之A車，而非隨機選擇1輛機車
        縱火。再佐以監視器截圖畫面（見原審卷第85至99頁）
        可知，甲男穿著有縫線之羽絨外套、長褲、拖鞋，經比
        對後與警員於109年7月23日9時13分在被告位於臺中市○
        ○區○○街00號住處及上開自小客車上扣得之灰色羽絨外
        套、長褲、拖鞋樣式均屬相合（見偵卷第第57至63、29
        5至299頁），亦與被告於109年6月17日0時31分進入臺
        中市烏日區信義街與興祥街口之全家便利商店時穿著之
        拖鞋樣式相符（見偵卷第93頁）。被告於原審準備程序
        中亦坦承109年6月17日當天其衣著是灰色羽絨外套、淺
        藍色拖鞋（見原審卷第46頁），與縱火者甲男之衣著相
        符。
　　　⒌另參以卷附之監視器畫面翻拍照片（見他字第86、91、1
        03、105、107至109頁）、109年6月16日被告駕駛自小
        客車車號00-0000由日月潭返回案發現場及住家路線圖
        （見他卷第75頁），被告於109年6月16日15時29分許駕
        駛上開自用小客車行經南投縣魚池鄉；於同日15時51分
        許駕駛上開自用小客車行經南投縣朝霧碼頭；於同日23
        時17分許駕駛上開自用小客車行經南投台21線往埔里方
        向返回臺中市烏日區；於109年6月17日0時3分許駕駛上
        開自用小客車行經臺中市烏日區五光路方向往中投方向
        行駛；於109年6月17日0時5分許駕駛上開自用小客車行
        經臺中市烏日區五光路與光明路口；於109年6月17日0
        時6分許駕駛上開自用小客車由光明路左轉光德路；於1
        09年6月17日0時8分（監視器時間慢1分）許駕駛上開自
        用小客車逆向停車於光德路步道入口旁；於109年6月17
        日0時31分（監視器時間慢1分）許駕駛上開自用小客車
        離開光德路步道，往信義街方向行駛；於109年6月17日
        0時31分許駕駛上開自用小客車至信義街與興祥街口之
        全家便利商店等情，可知被告於火災當日深夜自南投縣
        返回臺中市後，卻未直接返家，反而駕車前往光德路並
        逆向停車於光德路步道入口，本案火災發生後，被告即
        駕車離開，被告停留在光德路之時間及地點甚為接近本
        案火災發生時間及地點，而該路上又幾無來車，被告逆
        向停車，不合常理。且經本院囑託臺中市政府警察局烏
        日分局警員，實地自被告停車之光德路步道入口沿堤岸
        運動步道步行至弘德街42號對面草叢告訴人柯虹汝所有
        之A車停放地點，自弘德街42號對面草叢步行至光德路
        步道入口約338公尺，步行時間約4分鐘又4秒，而因警
        員測量時，堤岸運動步道近弘德街42號對面草叢端現有
        施工圍籬阻擋，暫時無法穿越至弘德街42號對面草叢，
        故甲男實際步行距離應較警員測量距離稍遠，且甲男係
        於深夜時分步行，花費之時間應較長。而被告係居住於
        ○○街00號，對光德路步道入口可沿堤岸運動步道步行至
        弘德街42號對面草叢自當知之甚詳，且被告與告訴人柯
        虹汝為鄰居關係，對告訴人柯虹汝使用之機車亦當有所
        知悉。而依卷附案發現場監視器錄影翻拍照片顯示（見
        他卷第87至90頁），甲男於109年6月17日0時16分（監
        視器畫面時間快5分鐘）出現在弘德街42號對面草叢，
        對A車縱火後，於同日0時17分返回草叢，亦與被告於同
        日0時8分將車輛停放於光德路步道入口，換裝後攜帶工
        具步行至弘德街42號對面草叢，及於當日0時17分再度
        步行返回光德路步道入口，並於換裝整理後於0時31分
        駕車離開步道入口之時間吻合。
　　　⒍綜合上開各項證據，相互勾稽研判，被告確實有購買92
        之無鉛汽油並以寶特瓶裝盛後，於本案火災當日深夜自
        南投縣駕車返回臺中市，未直接返家反而前往本案案發
        地點附近之光德路步道，於監視器錄影畫面消失期間，
        本案火災即發生，其後被告再駕車離開光德路步道前往
        信義街與興祥街口之全家便利商店，被告無法合理解釋
        其出現在上開路段。又被告於偵查時供稱：之前告訴人
        柯虹汝損害我及我女兒的車子，我們有報警等語（見偵
        卷第313頁），並有臺中市政府警察局勤務指揮中心受
        理110 報案紀錄單【109 年4 月8 日張貞祥報案】、10
        9 年4 月8 日張貞祥自小客車照片在卷可稽（見他卷第
        61、102 頁上方），足徵被告曾與告訴人柯虹伶有前述
        之糾紛而對告訴人柯虹伶心生不滿，被告確實具有放火
        燒燬告訴人柯虹伶所有機車之行為動機，而該縱火者穿
        戴之外套、長褲、拖鞋樣式亦均與扣案之被告衣物相合
        ，是被告確有為本件縱火犯行，足堪認定。
　　　⒎被告雖以前詞置辯，然被告於警詢時供稱：「〔警方出示
        109年6月17日0時6分至0時28分在臺中市烏日區光德路
        （河堤步道）附近監視器畫面給你查看，於該時段你所
        有之自小客車X5-3522停於河堤步道入口，你當時將車
        停於該處是要做何事？為何要將該車停於該處？〕當時
        因為有人在那裡釣魚，我停車下去跟他們打招呼。我也
        不知道，應該該處有地方停車」等語（見偵卷第24頁）
        ；復於偵查中供稱：「（6月17日凌晨6分至28分你將車
        輛停到河堤步道路口？）那邊有位置，平時也會停那邊
        」、「（為何不將車輛停到家中）因為那天警車在那邊
        」等語（見偵卷第311頁）。則被告就其於深夜時分將
        車輛停放在光德路步道入口之原因，究係因其要與在堤
        岸步道入口處釣魚之人聊天，抑或係警車擋住通道，被
        告說詞前後不一，難以採信。又本件火災發生時間係10
        9年6月17日凌晨0時22分許，依臺中市政府警察局勤務
        指揮中心受理110報案紀錄單【109年6月17日報案】記
        載於現場處理員警到達時間為109年6月17日凌晨0時33
        分39秒，有報案紀錄單在卷可查（見他卷第63頁），則
        被告於0時22分將車輛停放在光德路步道入口時，警員
        根本尚未獲報前往現場，與被告所稱時序顯不相符合。
        是被告案發當時其行蹤舉止無法詳細交代，且與客觀事
        實不相符，被告前開所辯，尚難採信。
    ㈢綜上所述，被告所辯，無非避就飾卸之詞，不足採信。本
      件事證明確，被告犯行堪以認定，應依法論科。
參、論罪科刑之理由：
  按刑法第175條第1項之放火行為，行為人除須具備放火燒燬
    本條之他人所有物之犯罪故意外，尚須「致生公共危險」，
    即學理上所稱具體危險犯，惟所謂致生公共危險，乃指放火
    燃燒之情形，依一般社會通念，有延燒至目的物以外之其他
    人所有物之具體危險存在，不以實際上已發生此項延燒之事
    實為必要，衹須有發生實害之蓋然性為已足。此項蓋然性之
    有無，應由事實審法院基於經驗法則，而為客觀之判斷（最
    高法院88年度台上字第3281號判決意旨、89年度臺上字第39
    31號判決參照）；又所謂「燒燬」，係指燃燒毀損之義，亦
    即標的物已因燃燒結果喪失其效用而言，必須其物喪失主要
    效用，始得謂放火既遂（最高法院87年度台上字第1719號、
    76年度台上字第8230號判決意旨參照)。本案被告上述放火
    行為，已使A車、B車燒燬如附表所示之情形，有上開臺中市
    政府消防局火災原因調查鑑定書及現場照片在卷可參，顯已
    使上開A車、B車喪失主要效用而達「燒燬」之程度；又A車
    、B車係停放在公眾往來之道路旁，A車停放處前均有停放其
    他車輛，鄰近住宅，有火災現場平面圖及物品配置圖共2張
    、監視器所攝嫌疑人縱火照片共8張在卷足憑（見他字卷第2
    03至205、227至233頁），而機車內之汽油具有高度易燃性
    ，一旦引燃極易延燒、甚至爆炸，且火勢難以控制、撲滅，
    以上開A車、B車受燒情形，若稍有不慎或未能及時撲救、控
    制，有可能因迅速燃燒而延燒波及其他車輛、住宅，危害他
    人財產安全，被告放火行為，已有發生致令其他車輛、住宅
    延燒實害之高度概然性，已足以致生公共危險。
  是核被告所為，係犯刑法第175條第1項之放火燒燬他人所有
    之機車，致生公共危險罪。又刑法上之放火罪，雖同時侵害
    私人財產法益，但仍以保護社會公安法益為重，故其以一個
    放火行為燒燬多數屋物，仍祇論以一罪，而不以其所焚之建
    物數或財物所有人數，分別定其罪名及罪數；且放火罪原含
    有毀損性質在內，自無兼論毀損罪之餘地（最高法院87年度
    台非字第269號刑事判決意旨參照），被告放火燒燬告訴人
    柯虹汝、柯廣聰所有之機車，係源自被告一放火行為，僅論
    以一放火燒燬他人所有物罪，且毀損之行為已為放火行為所
    包含，不另論罪。
  原審判決認被告犯刑法第175條第1項之放火燒燬他人所有之
    機車，致生公共危險罪，事證明確，並審酌被告僅因對告訴
    人柯虹汝心有不滿，不思以正當、和平之管道紓解，反以縱
    火燒燬他人車輛之不理性方式發洩情緒，造成如附表所示之
    燒燬結果，無視於公眾及他人財產安全，影響社會生活安全
    秩序甚鉅，幸火勢即時撲滅未釀成重大災害，兼衡其自述之
    智識程度、就業及家庭經濟狀況（見原審卷第156 頁），暨
    其犯後否認犯行，未賠償告訴人柯虹汝、柯廣聰任何損失之
    犯後態度等一切情狀，量處有期徒刑1年6月；另就沒收部分
    說明：㈠未扣案之打火機及被告所用以盛裝汽油之寶特瓶，
    固屬被告所有供犯本案犯行所用之物，惟被告於原審審理時
    供稱寶特瓶不在了等語（見原審卷第154頁、本院卷第110頁
    ），且無證據證明上開物品現仍存在，為免執行困難，且因
    該等物品取得容易、替代性高，欠缺沒收之重要性，又非屬
    違禁物或依法應沒收之物，爰依刑法第38條之2 第2 項規定
    ，不宣告沒收或追徵。㈡扣案之口罩1 個、灰色羽絨外套、
    灰色絨布外褲各1 件、BOSS藍色拖鞋1 雙，雖係被告於為本
    案犯行時所穿戴之衣物，惟與本案犯罪並無直接關聯，非供
    犯罪所用之物，爰不併予宣告沒收。經核原審認識用法並無
    違誤，量刑亦稱妥適，應予維持。被告上訴否認犯行，係就
    原判決已詳細論述說明之事項及採證認事職權之合法行使，
    依憑己見，任意指摘，並未提出其他有利之證據及辯解，其
    上訴並無理由，應予駁回。
肆、適用之法律：　　
    應依刑事訴訟法第368條，判決如主文。
本案經檢察官王宜璇提起公訴，檢察官李芳瑜到庭執行職務。
中　　華　　民　　國　　110 　年　　10　　月　　14　　日
            刑事第三庭    審判長法　官  楊  真  明
　　　　　　　　　　　　        法　官  李  明  鴻
　　　　　　　　　　　　　      法　官  楊  欣  怡
以上正本證明與原本無異。
如不服本判決應於收受送達後20日內向本院提出上訴書狀，其未
敘述上訴理由者，並得於提起上訴後20日內向本院補提理由書（
均須按他造當事人之人數附繕本）「切勿逕送上級法院」。因疫
情而遲誤不變期間，得向法院聲請回復原狀。

                                書記官  孫  銘  宏
中　　華　　民　　國　　110 　年　　10　　月　　14　　日
附錄本案論罪科刑法條：
中華民國刑法第175條
放火燒燬前二條以外之他人所有物，致生公共危險者，處1年以
上7年以下有期徒刑。
放火燒燬前二條以外之自己所有物，致生公共危險者，處3年以
下有期徒刑。
失火燒燬前二條以外之物，致生公共危險者，處拘役或9千元以
下罰金。

附表：
編號 所有人 受燒車輛 車輛燒燬情形  1 柯虹汝 A車（車牌號碼000-000號普通重型機車） 車身塑膠外殼、坐墊嚴重受燒燒熔、燒失部分貼附於地面，金屬骨架嚴重燒損變色，前、後輪橡膠輪胎受燒燒熔、燒失，部分殘存燋貼於地面，車頭塑質儀錶板及大燈組嚴重受燒燒熔、燒失，後側懸掛之車牌受燒變色掉落於地面，金屬油箱、排氣管受燒變色，飛旋塑質踏板右側受燒嚴重燒熔。  2 柯廣聰 B車（車牌號碼000-000 號普通重型機車） 車身塑膠外殼、坐墊嚴重受燒燒熔、燒失部分貼附於地面，金屬骨架嚴重燒損變色，呈前側較嚴重，車頭塑質儀錶板及大燈組嚴重受燒燒熔、燒失，前輪橡膠輪胎受燒燒失，金屬輪框嚴重受燒燒損、變形，前避震器受燒變色，避震器左側外筒受燒燒失，後輪橡膠輪胎受燒燒溶部分殘存。